【裁判字號】    89,易緝,106
【裁判日期】    900514
【裁判案由】    贓物等
【裁判全文】
臺灣桃園地方法院刑事判決                        八十九年度易緝字第一六號
    公  訴  人  臺灣桃園地方法院檢察署檢察官
    被      告  乙○○
右列被告因贓物等案件，經檢察官提起公訴（八十七年度偵字第九○五號），本院判
決如左：
    主  文
乙○○寄藏贓物，累犯，處有期徒刑捌月；又連續行使變造身分證，足以生損害於公
眾及他人，累犯，處有期徒刑肆月，扣案之變造「姜鴻志」身分證影本一張沒收；應
執行有期徒刑拾月，扣案之變造「姜鴻志」身分證影本一張沒收。
    事  實
一、乙○○曾於民國八十三年十一月十七日因犯麻醉藥品管理條例罪，經本院判處有
    期徒刑三月確定，於八十四年三月六日執行完畢。
二、乙○○於八十六年七、八月間，因案通緝中，為避免被查獲，遂將其本人之照片
    一張交予綽號「山貓」之人，基於變造身分證之犯意聯絡，由「山貓」在不詳地
    點變造「姜鴻志」之身份證影本（其上係乙○○之照片）一張，並交付予乙○○
    ；乙○○取得前述變造之身分證影本後，基於概括之犯意，先於不詳時間，在桃
    園縣八德市新興高中附近之派出所警察臨檢時，提出使用，嗣於八十七年一月八
    日凌晨二時許，在桃園縣桃園市○○路三八七號長城賓館對面停車場遇警盤查時
    ，再持上揭變造身分證影本冒充行使，足以生損害於戶政機關對於戶政資料之管
    理及姜鴻志，當場為警識破查獲並扣得該身分證影本一張。
三、乙○○又另行起意，於八十六年十月間，在不詳地點，明知丙○○失竊之車牌號
    碼ＫＨ─○○四九號汽車（被更改懸掛甲○○所有車牌號碼ＫＭ─五三六五號車
    牌使用）之汽車係來路不明之贓物，受不詳姓名者之託，代為保管寄藏使用。嗣
    於八十七年一月八日凌晨二時許，在前述地點為警查獲，並扣得前述贓車。
四、案經桃園縣警察局桃園分局報請臺灣桃園地方法院檢察署檢察官偵查起訴。
    理  由
一、訊之被告乙○○對於右開變造及連續行使變造「姜鴻志」身分證一節，業已坦承
    不諱，復有變造之「姜鴻志」身份證影本一張扣案可稽。被告此部分犯行，可以
    認定。
二、被告對於其受託寄藏前述贓車之事，固不否認，惟聲稱：前述贓車係證人甲○○
    入監服刑前交予其保管云云。經查：
（一）前述小客車係證人丙○○於八十六年十一月二十日向警方申報遺失，有車輛竊
      盜車牌失竊資料個別查詢報表一紙在卷可稽。而證人丙○○係報案前三、四天
      將車放在失竊地點，報案前三、四天還有在開等情，亦據證人丙○○於九十年
      三月五日本院調查時陳述在卷。是前述小客車係八十六年十一月十六、七日遺
      失，係刑法第三百四十九條之贓物一節，應可認定。
（二）被告於本院調查時雖曾一度否認知悉前述小客車係贓車，惟其於警、偵訊時已
      坦承知悉該車係贓車，其後於本院審理時對此亦不再爭執，是被告明知前述小
      客車係贓物，亦可認定。
（三）另被告係受交付前述贓車之人之託而保管前述贓車，亦據被告自白在卷。此外
      ，並有贓物領據一紙在卷可資佐證。本件被告寄藏贓物犯行，亦可認定。
（四）又前述小客車係八十六年十一月十六、七日遺失，已如前述。而證人甲○○係
      在同年月十一日進入台灣桃園監獄服刑，至八十九年四月十一日因縮短刑期假
      釋出獄等情，有本院法務部在監在押資料表一紙在卷可稽。是前述小客車失竊
      時，證人甲○○已在監服刑五、六天，自不可能將前述小客車交付予被告保管
      ，被告聲稱前述小客車係證人甲○○交付保管云云，恐有不符，併此說明。
三、核被告所為，係犯刑法第二百十六條、第二百十二條行使變造特種文書罪及同法
    第三百四十九條第二項之寄藏贓物罪。被告與「山貓」者共同變造身分證之低度
    行為，應為其後行使之高度行為所吸收，不另論罪。被告所為二行使變造特種文
    書行為，時間緊接，所犯罪名相同，顯係出於概括之犯意為之，為連續犯，爰依
    刑法第五十六條之規定以一罪論，並加重其刑。再被告有如事實欄所示之犯罪、
    科刑及執行之記錄，此有台灣高等法院被告全國前案紀錄表一份卷可查，其於五
    年以內再犯前述二有期徒刑以上之罪，均應依刑法第四十七條之規定加重其刑。
    又被告所為行使變造特種文書行為與寄藏贓物行為間，罪名與犯罪構成要件不同
    ，犯意各別，應分論併罰。爰個別審酌被告之素行不良、犯罪所造成之損害及危
    害、犯罪後坦承，態度良好等情狀，分別量處如主文所示之刑，並定其應執行之
    刑。
四、扣案變造之「姜鴻志」身分證影本一張，為被告犯罪所得之物，且屬被告所有，
    爰依刑法第三十八條第一項第三款規定宣告沒收之。
五、另臺灣桃園地方法院檢察署八十七年度偵字第一一○九九號移送併辦意旨略以：
    被告八十七年七月二十四日十五時五十分許在桃園縣桃園市鎮○街三二號前為警
    查獲持有被害人丁○○所有之ＨＶＳ─三一七號機車一輛，因與本件具有連續犯
    之關係，屬於裁判上一罪云云。經查前述併案案件，依移送機關見解認為被告係
    犯竊盜罪，再依被告於該案件警偵訊中所述，其行為如確係犯罪，亦僅構成刑法
    第三百四十九條第一項之收受贓物罪，均與本件被告寄藏贓物行為之構成要件不
    同，無從成立連續犯。是尚難認前述併辦案件與本件有連續犯裁判上一罪之關係
    ，應退回併辦機關另行處理。
六、據上論斷，依刑事訴訟法第二百九十九條第一項前段，刑法第五十六條、第二百
    十六條、第二百十二條、第三百四十九條第二項、第五十一條第五款、第三十八
    條第一項第三款，罰金罰鍰提高標準條例第一條前段，判決如主文。
本案經檢察官許炳文到庭執行職務。
中      華      民      國    九十      年      五      月     十四     日
                              臺灣桃園地方法院刑事第六庭
                                  法  官  潘進順
右正本證明與原本無異
如不服本判決，塵於送達後十日內，向本院提出上訴狀。
                    書記官  林聖哲
中      華      民      國    九十      年      五      月     十五     日
附論罪科刑依據之法條：
刑法第二百十一條
偽造、變造公文書，足以生損害於公眾或他人者，處一年以上七年以下有期徒刑。
刑法第二百十二條
偽造、變造護照、旅券、免許證、特許證及關於品行、能力服務或其他相類之證書、
介紹書，足以生損害於公眾或他人者，處一年以下有期徒刑、拘役或三百元以下罰金
。
刑法第三百四十九條第二項
搬運、寄藏、故買贓物或為擔保者，處五年以下有期徒刑、拘役或科或併科一千元以
下罰金。


司法院資訊處製作；財團法人民間司法改革基金會備份。
